【裁判字號】    97,交訴,9
【裁判日期】    970424
【裁判案由】    公共危險
【裁判全文】
臺灣苗栗地方法院刑事判決               97年度交訴字第9號
公  訴  人  臺灣苗栗地方法院檢察署檢察官
被      告  甲○○
上列被告因公共危險等案件，經檢察官提起公訴（97年度偵字第
1075號、第1234號），被告於準備程序中就被訴事實為有罪之陳
述，經本院合議庭裁定由受命法官獨任進行簡式審判程序審理，
並判決如下：
    主  文
甲○○因過失傷害人，處有期徒刑肆月。又駕駛動力交通工具肇
事，致人受傷而逃逸，處有期徒刑柒月。又犯竊盜罪，處有期徒
刑伍月，扣案之鑰匙壹把沒收之。應執行有期徒刑壹年貳月，扣
案之鑰匙壹把沒收之。
    犯罪事實及理由
一、犯罪事實：
  (一)甲○○於民國97年1 月25日騎乘車號FU7-021 號重型機車（
    竊取丁○○所有車號FU7-021 號重型機車案件，業經臺灣苗
    栗地方法院檢察署檢察官於97年2 月15日以97年度偵字第51
    5 號予以緩起訴在案），於同日21時23分許，沿苗栗縣頭份
    鎮○○路由西往東方向行駛，途經同鎮○○里○ 鄰○○路17
    3 號前時，本應注意車前狀況，且因該路段為晴朗、夜間有
    照明之乾燥、無缺陷柏油路面，並無不能注意之情事，甲○○竟疏未注意而撞及徒步行經該路段之戊○○、丙○○，致
    戊○○受有左小腿擦挫傷、丙○○受有頭部及面部挫傷併腫
    脹、後枕部5 公分*4公分血腫、左前額長1 公分挫裂傷合併
    長6 公分淺裂傷、左上眼皮長1 公分挫裂傷、鼻部挫傷併鼻
    樑4 公分*0.5公分擦傷、鼻翼裂傷長0.5 公分、左側下框部
    長4 公分瘀傷及裂傷合併8 公分*0.5公分淺裂傷、右手及左
    膝挫瘀傷等傷害。
  (二)承上，甲○○明知已因駕車肇事，戊○○、丙○○並因此受
    有傷害，竟未採取救護或其他必要措施，亦未等待員警前來
    處理，即騎乘重機車逃離現場。嗣甲○○自知無法逃避刑責
    ，乃於97年1 月25日21時39分許，以電話向苗栗縣警察局頭
    份分局頭份派出所警員自首而悉上情。
  (三)甲○○又因需交通工具供代步之用，乃意圖為自己所有之不
    法，而基於竊盜之犯意，於民國97年3 月7 日凌晨2 時30分
    許，在苗栗縣頭份鎮○○里○○路936 號路邊，以自備之鑰
    匙，竊取乙○○所有之車號HSN-037 號重機車，嗣甲○○於
    同月8 日凌晨2 時50分許，騎乘上開機車途經同縣三灣鄉台
    三線北上車道97.5公里處時，為巡邏警車發現當場逮捕查獲
    ，並扣得鑰匙1 把。
  (四)案經戊○○、丙○○訴由苗栗縣警察局頭份分局報告臺灣苗
    栗地方法院檢察署檢察官偵查起訴。
二、證據名稱：
  (一)證人即告訴人戊○○、丙○○、乙○○警詢及偵訊之供述。
  (二)道路交通事故現場圖及調查報告表(一)(二)、財團法人為恭醫院
    97年1 月28日第000000000 號甲種診斷證明書、信診字第97
    001810號診斷證明書各1 紙、贓物認領保管單1 紙、車輛尋
    獲電腦輸入單2 紙、查獲照片8 張、現場照片6 張。
  (三)扣案鑰匙1 把。
三、論罪科刑之理由：
  (一)核被告於犯罪事實欄(一)、(二)、(三)所為，分別係犯刑法第284
    條第1 項過失傷害罪、第185 條之4 肇事逃逸罪及第320 條
    第1 項竊盜罪。被告所犯上開三罪間，犯意各別，行為互殊
    ，應分論併罰。按犯罪未被發覺前，向該管公務員告知其犯
    罪，而不逃避接受裁判者，即與刑法第62條規定自首之條件
    相符，經查被告就其所犯過失傷害罪與肇事逃逸罪，於偵查
    犯罪機關未發覺犯罪前立即報警，而不逃避接受裁判，自合
    於自首之要件，應依刑法第62條自首之規定減輕其刑。
  (二)爰審酌被告前甫因竊盜案件經檢察官為緩起訴處分，今又再
    犯竊盜案件，是見其未知警惕，動機實屬可責，又於本件審
    理中被告雖坦承犯罪，惟並未嘗努力與被害人商談和解事宜
    ，對於被害人之態度亦甚惡劣，實難認其有何悔悟之心，又
    開庭姿態甚屬傲慢，顯見其雖已成年，卻仍未改年少惡習，
    對人性尊嚴亦極漠視，並審酌被告犯罪之目的、生活狀況、
    品行、智識程度為國中畢業及公訴人請求量處1 年以上有期
    徒刑等一切情狀、茲量處刑度如主文所示，並宣告應執行之
    刑，以收矯正實效。
  (三)沒收部分：
    扣案之鑰匙1 支，係被告所有而供被告於97年3 月7 日遂行
    竊盜犯行所用之物，爰依刑法第38條第1 項第2 款沒收之。
四、應適用法條：
  (一)刑事訴訟法第273 條之1 第1 項、第299 條第1 項前段、第
    310 條之2 、第454 條第1 項。
  (二)刑法第185 條之4 、第284 條第1 項、第320 條第1 項、第
    38條第1 項第2 款、第62條、第51條第5 款。
五、本判決係依刑事訴訟法第310 條之2 、第454 條第1 項製作
    ，依法僅記載當事人欄、主文、犯罪事實、證據名稱以及應
    適用之法條，其中犯罪事實部分，依同法第308 條之修正立
    法理由，亦僅記載犯罪構成要件事實，關於刑罰加重事由（
    含累犯在內）免予記載（法院辦理刑事訴訟案件應行注意事
    項第144 點參照），但仍於主文予以表明，並於應適用之法
    條欄予以引用。如不服本判決，應於判決送達之日起10日內
    ，向本院提起上訴。
本案經檢察官李基彰到庭執行職務。
中    華    民    國    97    年    4     月    24    日
                  刑事第二庭  法  官  林靜雯
以上正本證明與原本無異。
如不服本判決，應於判決送達後10日內向本院提出上訴狀（應抄
附繕本），其未敘述上訴理由者，應於上訴期間屆滿後20日內補
提理由書狀於本院，上訴於臺灣高等法院臺中分院。告訴人或被
害人如對於本判決不服者，應具備理由請求檢察官上訴，其上訴
期間之計算係以檢察官收受判決正本之日期為準。
                              書記官  劉千瑄
中    華    民    國    97    年    4     月    24    日
附錄；本判決論罪科刑法條全文
中華民國刑法第284 條第1 項（過失傷害罪）
因過失傷害人者，處6 月以下有期徒刑、拘役或5 百元以下罰金
，致重傷者，處1 年以下有期徒刑、拘役或5 百元以下罰金。
中華民國刑法第185 條之4 （肇事逃逸罪）
駕駛動力交通工具肇事，致人死傷而逃逸者，處6 月以上5 年以
下有期徒刑。
中華民國刑法第320 條第1 項（普通竊盜罪）
意圖為自己或第三人不法之所有，而竊取他人之動產者，為竊盜
罪，處 5 年以下有期徒刑、拘役或 5 百元以下罰金。


司法院資訊處製作；財團法人民間司法改革基金會備份。
